臺灣彰化地方法院民事判決　100年度建字第20號
原　　　告　豐田鐵工廠
法定代理人　柯 巫 妙
訴訟代理人　巫 進 儀
　　　　　　柯 彩 華
被　　　告　長陞營造股份有限公司
法定代理人　柯  哲
訴訟代理人　王 泳 盛
　　　　　　陳 玟 慈
上列當事人間請求給付工程款事件，本院於民國100年8月17日言
詞辯論終結，判決如下：
    主      文
被告應給付原告新台幣1,260萬4,215元元及自民國100年5月3日
起至清償日止，按年息百分之5計算之利息。
訴訟費用新台幣122,968元由被告負擔。
    事實及理由
一、原告豐田鐵工廠現為合夥組織，負責人為柯巫妙，有商業登
    記公示資料查詢在卷可參，屬民事訴訟法第40條第3 項規定
    之非法人團體，有當事人能力。其聲請改列豐田鐵工廠為原
    告，柯巫妙為法定代理人，並無不合。
二、被告經合法通知，未於最後言詞辯論期日到場，核無民事訴
    訟法第386條各款情形，爰准原告之聲請，由其1造辯論而為
    判決。
三、原告主張：伊於民國98年5 月20日與被告簽訂工程承攬合約
    ，約定由伊連工帶料為被告施作「洋子厝溪排水系統－安東
    二排排水改善工程」中之Ｔ型梁橋、臨時便橋、渡槽，工程
    總金額共新台幣（下同）1,260萬4,215元。伊已依約完成被
    告指定之全部工程，惟被告迄未給付工程款等情，依承攬契
    約之法律關係，請求被告給付工程款1,260萬元4,215元及自
    支付命令送達之翌日起至清償日止，按年息百分之5 計算利
    息之判決。
四、被告經合法通知，未於最後言詞辯論期日到場，據其先前辯
    論略以：系爭工程係由被告前任負責人柯義祥與原告簽約，
    實際亦由柯義祥付款，已給付部分工程款，目前僅有原告所
    開立600萬元的統一發票1張，不清楚原告是否已全部完工，
    請傳訊證人柯義祥等語，資為抗辯。
五、原告主張之前揭事實，有所提工程承攬合約書、施工照片等
    相關資料為證，被告雖提出原告開立之統一發票，惟原告查
    證後否認有收到該筆工程款，陳稱是先開票向被告請款，但
    被告尚未支付等情，被告未能舉出確實證據，證明已給付部
    分工程款，且無正當理由於言詞辯論期日不到場，僅空言推
    給前任負責人，所辯尚難採取。原告之主張之前開事實，堪
    信為真實。從而，原告依承攬契約之法律關係，請求被告如
    數給付前開工程款，並自支付命令送達翌日即100 年5月3日
    起至清償日止，按年息百分之5 計算之利息，洵屬正當，應
    予准許。原告於本件訴訟繳納如主文第二項所示之裁判費，
    併依法命由被告負擔。
據上論結，原告之訴為有理由，依民事訴訟法第385條第1項前段
、第78條，判決如主文。
中    華    民    國   100    年    8     月    24    日
                          民事第一庭
                              法  官  陳 瑞 水
以上正本係照原本作成。
如對本判決上訴，應於判決送達後20日內向本院提出上訴狀。如
委任律師提起上訴者，應一併繳納上訴審裁判費。
中    華    民    國   100    年    8     月    24    日
                              書記官  蕭 美 鈴